臺灣臺中地方法院刑事判決　　　　　　　　　　　　九十一年度易字第一六六號
　　公　訴　人　臺灣臺中地方法院檢察署檢察官
　　被　　　告　丙○○
右列被告因贓物案件，經檢察官聲請簡易判決處刑（九十年度偵字第一四五三五號）
，本院臺中簡易庭認為不得以簡易判決處刑，移送本院刑事庭，適用通常程序審理，
判決如左：
    主  文
丙○○無罪。
    理  由
一、聲請簡易判決處刑意旨略以：被告丙○○明知綽號「阿嘉」之男子（真實姓名、
    年籍、住所不詳），於民國九十年五月三日下午二時二十分許，在臺中市○○街
    長春公園附近，返還向其借用之車號ＪＰＸ－６５３號重型機車，於機車上懸掛
    之車號ＩＭＺ－７５８號重型機車車牌一面（為被害人乙○所有，於九十年五月
    三日，在臺中市○○路臺中家商附近失竊），為來源不明之贓物，竟仍予收受使
    用。嗣於同日下午五時三十分許，被告騎乘前開機車（懸掛車號ＩＭＺ－７５８
    號重型機車車牌），行經南投縣草屯鎮○○路與成功路口時，為警當場查獲，經
    警方在前開重型機車腳踏墊下查獲該車之車號ＪＰＸ－６５３號重型機車車牌一
    面，並扣得懸掛之車號ＩＭＺ－７５８號重型機車失竊車牌一面，因認被告涉有
    刑法第三百四十九條第一項（聲請簡易判決處刑書誤載為刑法第三百四十九條第
    二項）之收受贓物罪嫌。
二、公訴意旨認被告丙○○涉有刑法第三百四十九條第一項之收受贓物罪嫌，係以車
    號ＩＭＺ－７５８號重型機車車牌一面，係被害人乙○所有，於九十年五月三日
    ，在臺中市○○路臺中家商附近失竊等情，業據被害人乙○於警詢時陳述明確，
    有其偵訊筆錄及贓物認領保管單附卷可稽，足認車號ＩＭＺ－７５８號重型機車
    車牌一面，為來源不明之贓物。被告雖於偵查中供稱：其曾於當天將車號ＪＰＸ
    －６５３號重型機車借予甲○○使用，在長春公園等了幾小時後，甲○○始將機
    車歸還，其騎到南投縣草屯鎮○○路與成功路口為警查獲時，始知其原車號ＪＰ
    Ｘ－６５３號重型機車車牌被放置在該機車腳踏墊下，改懸掛車號ＩＭＺ－７５
    ８號重型機車車牌，該失竊車牌應係甲○○所行竊等語。然證人甲○○堅詞否認
    認識被告及向其借用機車，被告復無法提供證據證明與甲○○認識。且被告於警
    詢時供稱機車係借予綽號「阿嘉」之男子（真實姓名、年籍、住所不詳），於檢
    察官偵訊時隨即改稱借予甲○○，並明確告知甲○○之年籍資料，顯與常情有違
    ，適足啟人疑竇。又前開車號ＪＰＸ－６５３號重型機車車牌，係置於該機車腳
    踏墊下，被告騎乘前開機車之際，將雙腳置放於腳踏墊上，焉有不知之理。足見
    被告明知車號ＩＭＺ－７５８號重型機車車牌，係屬來源不明之贓物，仍予以收
    受之，為其論據。訊據被告堅詞否認有為收受贓物犯行，辯稱：伊於九十年五月
    三日上午十一時到同日下午二時二十分許，有將車號ＪＰＸ－６５３號重型機車
    借予甲○○使用，甲○○歸還機車時，伊並未注意車牌業經更換為車號ＩＭＺ－
    ７５８號重型機車車牌，亦未發現原車號ＪＰＸ－６５３號重型機車車牌置放於
    該機車腳踏墊下，直到為警查獲之際，始發現前情，並無收受贓物之行為等語。
三、按犯罪事實應依證據認定之，無證據不得推定其犯罪事實；不能證明被告犯罪者
    ，應諭知無罪之判決，刑事訴訟法第一百五十四條、第三百零一條第一項分別定
    有明文。經查：
（一）車號ＩＭＺ－７５８號重型機車車牌一面，係乙○所有，由許誌傑管領使用，
  於九十年五月三日上午七時至下午五時三十分許間，在臺中市○○街附近失竊
      乙情，業據證人乙○、許誌傑於本院審理時結證明確，並有車輛竊盜、車牌失
      竊資料個別查詢報表－查詢車牌認可資料及贓物認領保管單附卷可稽，堪信為
      真實。
（二）被告丙○○於警詢時供稱：車號ＪＰＸ－６５３號重型機車曾於查獲當日上午
      十一時至同日下午二時二十分，在臺中市○○街長春公園附近，借給綽號「阿
      嘉」之男子使用，然不知「阿嘉」之真實姓名、年籍、住所等語；次於警方移
      送檢察官初次偵訊時，隨即改稱：前開重型機車係於前開時、地，借給甲○○
      使用，車號ＩＭＺ－７５８號重型機車車牌一面，應係甲○○所行竊，甲○○
      有向其兄陳宗琳及友人魏錫川承認行竊車牌等語，並明確說明甲○○之年籍及
      住所。衡以，被告既於警詢時供稱不知「阿嘉」之真實姓名、年籍及住所，卻
      又於警方移送檢察官初次偵訊時，隨即供稱「阿嘉」之真實姓名為甲○○，並
      詳述其年籍及住所等資料，前後供詞迥異，適足啟人疑竇。且被告於警詢時供
      稱與「阿嘉」相識約一個多月，然與本院審理時又改稱在長春公園將機車借給
      甲○○前，已與甲○○有三年沒有聯絡等語，殊難令人相信被告於警詢時所稱
      綽號「阿嘉」之人即為甲○○。又證人甲○○堅稱並不認識被告，亦未向被告
      借用車號ＪＰＸ－６５３號重型機車及改掛車號ＩＭＺ－７５８號重型機車車
      牌等語，而被告亦無法提供與甲○○相識及借貸機車之相關事證供法院深入查
      證，實難單就被告有瑕疵之供詞，認定甲○○確有於前開時、地向被告借用機
      車，並更換車牌之事實。況證人陳宗琳、魏錫川亦均否認曾告知被告車號ＩＭ
      Ｚ－７５８號重型機車車牌是甲○○所換裝等情。足見被告係臨訟杜撰甲○○
      借用機車及更換車牌之供詞，不足採信。又茍被告確係將車號ＪＰＸ－６５３
      號重型機車借與綽號「阿嘉」使用，衡情應與「阿嘉」有相當之熟識程度，否
      則被告何以放心將該機車借與「阿嘉」使用，而無須擔心「阿嘉」是否歸還機
      車。然被告於警詢時卻供稱與「阿嘉」僅相識約一個多月，交情並不深，且不
      知「阿嘉」之真實姓名、年籍、住所及連絡方式，實有違常理。再參酌其於檢
      察官偵查時又杜撰甲○○借用機車之事實，互核以觀，綽號「阿嘉」之人亦係
      被告臨訟虛擬之人，並不存在。
（三）車號ＪＰＸ－６５３號重型機車車牌係置於前開機車腳踏墊下，以被告騎乘機
      車時，需將雙腳置於腳踏墊上，焉有不知之理。且經本院當庭勘驗結果，車號
      ＪＰＸ－６５３號重型機車腳踏板處有上、下兩層分別為藍色、黑色之腳踏墊
      ，兩側並各有一支螺絲固定腳踏墊。車號ＪＰＸ－６５３號重型機車車牌無論
      置於藍色或黑色腳踏墊下方，騎乘機車之人，於雙腳置於腳踏墊上，均能明顯
      感覺車牌之存在，有本院九十一年七月二十五日勘驗筆錄附卷可稽，是被告辯
      稱不知車號ＪＰＸ－６５３號重型機車車牌業經卸下，並藏置於腳踏墊下等語
      ，與事實不符，不足採信。
（四）綜上所述，乙○失竊之車號ＩＭＺ－７５８號重型機車車牌一面，既懸掛於被
      告騎乘之車號ＪＰＸ－６５３號重型機車上，而為警當場查獲。被告供稱綽號
      「阿嘉」或甲○○借用機車等情，復經本院認定係虛擬之人或杜撰之事實，而
      不足採信。依論理法則，前開車號ＩＭＺ－７５８號重型機車車牌一面，當係
      被告所竊取無訛。此外，本院復查無其他積極證據足資證明前開車號ＩＭＺ－
      ７５８號重型機車車牌，係被告在明知為來源不明之贓物的情況下，猶收受之
      ，核屬不能證明被告涉犯收受贓物罪，自應諭知無罪之判決。至於被告另涉有
      竊盜罪嫌，既未經檢察官提起公訴，本院無從審理，當由檢察官另為適法之處
      理，附此說明。
據上論斷，應依刑事訴訟法第四百五十二條、第三百零一條第一項，判決如主文。
中      華      民      國    九十一    年      九      月     十一     日
                              臺灣臺中地方法院刑事第三庭
                                      法  官  陳  得  利
右正本證明與原本無異。
如不服本判決，應於判決送達後十日內，向本院提出上訴狀。
                                      書記官
中      華      民      國    九十一    年      九      月     十三     日
